glossing/ckt.lexc
LEXICON CASES-ANIM

! @D.CASE@%<aa%>%<ess%>:@D.CASE@%>%{ы%}н K ;
! : CASES-ANIM-OBL ;
!
!
! LEXICON CASES-ANIM-OBL
@D.CASE@%.NOM%.PL:@D.CASE@%>%{ы%}нти K ;
@D.CASE@%-AN%.INS:@D.CASE@%>%{ы%}н%{Æ%} K ;
! @D.CASE@%<aa%>%<pl%>%<erg%>%<def%>:@D.CASE@%>%{ы%}рык K ;
! @D.CASE@%-AN%.DAT:@D.CASE@%>%{ы%}н%{Æ%} K ;
@D.CASE@%-AN%.PL%-LOC:@D.CASE@%>%{ы%}рык K ;
@D.CASE@%AN%.PL%-DAT:@D.CASE@%>%{ы%}рыкы%{⁺ⱽᴴ%} K ;
@D.CASE@%-AN%.DAT:@D.CASE@%>%{ы%}на K ;
%-AN%.PL:%>%{ы%}р CASES-OBL ;


LEXICON CASES-OBL                             !!

@D.CASE@%-PL:@D.CASE@%>%{ы%}т%{и%} K ;
@D.CASE@%-INS:@D.CASE@%>%{T%}%{Æ%} K ;
@D.CASE@%-EQU:@D.CASE@%>у K ;
@D.CASE@%-LOC:@D.CASE@%>%{ы%}к K ;
@D.CASE@%-DAT:@D.CASE@%>%{G%}ты%{⁺ⱽᴴ%} K ;
@D.CASE@%-ABL:@D.CASE@%>%{G%}%{ы%}пы%{⁺ⱽᴴ%} K ;
@D.CASE@%-ORI:@D.CASE@%>%{ы%}гйит K ;
@D.CASE@%-IN:@D.CASE@%>%{ы%}чыку K ;
@D.CASE@%-PROL:@D.CASE@%>%{ы%}еквэ%{⁺ⱽᴴ%} K ;
@D.CASE@%-BOTTOM:@D.CASE@%>%{ы%}йиӈкы K ;
@D.CASE@:@D.CASE@ POSS ;
@D.CASE@:@D.CASE@ REL ;

! circumfixes
@R.CASE.com@%-COM:@R.CASE.com@%>%{T%}%{Æ%} K ;
@R.CASE.assoc@%-ASSOC:@R.CASE.assoc@%>%{ы%}ма%{⁺ⱽᴴ%} K ;
@R.CASE.prv@%-CAR:@R.CASE.prv@%>%{ы%}к%{Æ%} K ;
@R.CASE.prv@%-CAR:@R.CASE.prv@%>%{ы%}к NEG-NOUN-PART ;




LEXICON N-Ia-AATGYR                                   ! bare stem

@D.CASE@@U.itsa.noun@%.NOM%.SG:@D.CASE@@U.itsa.noun@ K ;
: N-OBL ;


! LEXICON N-Ia-JYNYR                                ! bare stem with n/ng alteration
!
! @D.CASE@@U.itsa.noun@%.NOM%.SG:@D.CASE@@U.itsa.noun@ K ;
! : N-OBL ;


LEXICON N-Ib-ANGKY                                   ! stem-final vowel reduction

@D.CASE@@U.itsa.noun@%.NOM%.SG:@D.CASE@@U.itsa.noun@%{°%} K ;
: N-OBL ;


LEXICON N-Ic-AJKOL                                   ! stem-final vowel deletion

@D.CASE@@U.itsa.noun@%.NOM%.SG:@D.CASE@@U.itsa.noun@%{·%} K ;
: N-OBL ;


! LEXICON N-Ic-EJNETKUNEN                          ! vowel deletion with n/ng alteration
!
! @D.CASE@@U.itsa.noun@%.NOM%.SG:@D.CASE@@U.itsa.noun@%{·%} K ;
! : N-OBL ;


LEXICON N-II-VIIL-ABS ! a-VIIL-ABS                               ! full reduplication

@D.CASE@@U.itsa.noun@%.NOM%.SG:@D.CASE@@U.itsa.noun@ K ;


! LEXICON N-IIb-VAJP-ABS                               ! partial reduplication
!
! @D.CASE@@U.itsa.noun@%.NOM%.SG:@D.CASE@@U.itsa.noun@ K ;


LEXICON N-III-AVYNRAL                                   ! n absolutive

@D.CASE@@U.itsa.noun@%.NOM%.SG:@D.CASE@@U.itsa.noun@%>%{ы%}н K ;
: N-OBL ;


LEXICON N-IV-ARAPA                                   ! ngy absolutive

@D.CASE@@U.itsa.noun@%.NOM%.SG:@D.CASE@@U.itsa.noun@%>%{ы%}ӈы K ;
: N-OBL ;


! LEXICON N-IV-QORA                                ! qora-qaa
!
! @D.CASE@@U.itsa.noun@%.NOM%.SG:@D.CASE@@U.itsa.noun@%>%{ы%}ӈы K ;
! : N-OBL ;


LEXICON N-Vv-AVEEN                                   ! irregular; в-oblique

@D.CASE@@U.itsa.noun@%.NOM%.SG:@D.CASE@@U.itsa.noun@ K ;
:в N-OBL ;


LEXICON N-Vvy-AGNOTVAN                               ! irregular; в-oblique; ы-abs

@D.CASE@@U.itsa.noun@%.NOM%.SG:@D.CASE@@U.itsa.noun@ы K ;
:в N-OBL ;


LEXICON N-SING-AJOPYCH                               ! lg singulative

@D.CASE@@U.itsa.noun@%-NOM%.SING:@D.CASE@@U.itsa.noun@%>%{ы%}ԓгын%{⁺ⱽᴴ%} K ;
@U.itsa.noun@:@U.itsa.noun@ CASES-OBL ;
: N-DERIV-SUFF ;


LEXICON N-SING-EPEEPEG                               ! lyng singulative

@D.CASE@@U.itsa.noun@%-NOM%.SING:@D.CASE@@U.itsa.noun@%>%{ы%}ԓыӈын%{⁺ⱽᴴ%} K ;
@U.itsa.noun@:@U.itsa.noun@ CASES-OBL ;
: N-DERIV-SUFF ;


LEXICON N-VANGQASQOR-ABS

@D.CASE@@U.itsa.noun@%.NOM%.SG:@D.CASE@@U.itsa.noun@ K ;


LEXICON N-OBL
@U.itsa.noun@:@U.itsa.noun@ CASES-OBL ;
@U.itsa.noun@:@U.itsa.noun@ CASES-ANIM ;
! : N-DERIV-PREF ;
!
!
!
! LEXICON N-DERIV-PREF
! %<f%>%[%+f%]: N-DERIV-SUFF ;
! %<ints%>%[%+ints%]: N-DERIV-SUFF ;
! %<ints2%>%[%+ints2%]: N-DERIV-SUFF ;
! %<approx%>%[%+approx%]: N-DERIV-SUFF ;
! %<restr%>%[%+restr%]: N-DERIV-SUFF ;
! %<auth%>%[%+auth%]: N-DERIV-SUFF ;
: N-DERIV-SUFF ;


LEXICON N-DERIV-SUFF

%<rel_n%>:%>%{ы%}ԓь N-DERIV-SUFF-T ;
%<nmzr%>:%>%{ы%}ԓӄыԓ N-DERIV-SUFF-T ;
%<nmzr%>:%>%{ы%}чь N-DERIV-SUFF-T ;
%<nmzr%>:%>%{ы%}ёԓг N-DERIV-SUFF-T ;
%-FEM:%>%{ы%}ӈ%{Æ%}выт N-DERIV-SUFF-T ;
%-FEM:%>%{ы%}ӈ%{Æ%}в N-DERIV-SUFF-T ;
%<pers_n%>:%>%{ы%}вйи N-DERIV-SUFF-T ;
%<dim%>:%>%{ы%}ӄ%{Æ%}й N-DERIV-SUFF-T ;
%<aug%>:%>%{ы%}ч%{ы%}%{N%} N-DERIV-SUFF-T ;
%-AUG:%>%{ы%}йӈ N-DERIV-SUFF-T ;
%-COLL:%>%{ы%}мк N-DERIV-SUFF-T ;
%-NUMBER:%>%{ы%}тку N-DERIV-SUFF-T ;
%-GROUP:%>%{ы%}гинив N-DERIV-SUFF-T ;
%-PIECE:%>%{ы%}тъуԓ N-DERIV-SUFF-T ;
%-NMLZ:%>%{ы%}гырг%{⁺ⱽᴴ%} N-DERIV-SUFF-T ;
: N-DERIV-SUFF-T ;



LEXICON N-DERIV-SUFF-T

! : N-DERIV-PREF ;
%<rel_n%>:%>%{ы%}ԓь N-DERIV-III ;
%<nmzr%>:%>%{ы%}ԓӄыԓ N-DERIV-I ;
%<nmzr%>:%>%{ы%}чь N-DERIV-III ;
%<nmzr%>:%>%{ы%}ёԓг N-DERIV-III ;
%-FEM:%>%{ы%}ӈ%{Æ%}выт N-DERIV-I ;
%-FEM:%>%{ы%}ӈ%{Æ%}в N-DERIV-I ;
%<pers_n%>:%>%{ы%}вйи N-DERIV-I ;
%<dim%>:%>%{ы%}ӄ%{Æ%}й N-DERIV-I ;
%<aug%>:%>%{ы%}ч%{ы%}%{N%} N-DERIV-III ;
%-AUG:%>%{ы%}йӈ N-DERIV-III ;
%-COLL:%>%{ы%}мк N-DERIV-I ;
%-NUMBER:%>%{ы%}тку N-DERIV-III ;
%-GROUP:%>%{ы%}гинив N-DERIV-I ;
%-PIECE:%>%{ы%}тъуԓ N-DERIV-I ;
%-NMLZ:%>%{ы%}гырг%{⁺ⱽᴴ%} N-DERIV-III ;
! cross to verbs
@D.CASE@@R.itsa.verb@%-VB:@D.CASE@@R.itsa.verb@%>%{Æ%}т V-IV ;
@D.CASE@@R.itsa.verb@%-CS:@D.CASE@@R.itsa.verb@%>%{Æ%}в V-IV ;
! compounds
! @D.complex@@P.complex.cmp@%<cmp%>%+:@D.complex@@P.complex.cmp@%>%{ы%} Nouns ;
! Incorporation
! %<incorp%>%+:%>%{ы%} Verbs "weight: 0.5" ;
@D.CASE@@R.itsa.verb@%<incorp%/%>%+:@D.CASE@@R.itsa.verb@%>%{ы%} Verbs "weight: -0.5" ;
! cross to adj
@D.CASE@@R.itsa.adj@:@D.CASE@@R.itsa.adj@ V-IV-AFFIX ;
! адвербные деривации
@D.CASE@%-ADV%.PROL:@D.CASE@%>ата ADV ;



! : N-DERIV-SPACIAL ;
!
!
! LEXICON N-DERIV-SPACIAL
%-TOP:%>%{ы%}ткын%{⁺ⱽᴴ%} N-DERIV-I ;
%-NEAR:%>%{ы%}ӈӄача N-DERIV-Ic ;
! %<near%>:%>%{ы%}ӈӄаса N-DERIV-Ic ;
%-EDGE:%>%{ы%}ԓг N-DERIV-III ;
%-EDGE:%>%{ы%}ԓэӈ N-DERIV-III ;
%-SIDE:%>%{ы%}чурм N-DERIV-III ;
! %<side%>:%>%{ы%}cурм N-DERIV-III ;
%-BOTTOM:%>%{ы%}йиӈ N-DERIV-III ;
%-BOTTOM:%>%{ы%}гиӈ N-DERIV-III ;
%-EXT:%>%{ы%}йикви N-DERIV-III ;
%-AMONG:%>%{ы%}ԓыку N-DERIV-III ;
%-IN:%>%{ы%}чыку N-DERIV-III ;
%-SURF:%>%{ы%}чӄ N-DERIV-III ;
%-FRONT:%>%{ы%}тэгн N-DERIV-III ;




LEXICON NEG-NOUN-PART
! причастия
! %<act%>:%>%{ы%}ԓь N-III-AVYNRAL ; ! INTO-N-III ;
! %-INS%-ATTR:%>%{T%}%{Æ%}%>%{ы%}ԓь N-NEG-PART ; ! INTO-N-I ;
%-ATTR:%>%{ы%}ԓь N-NEG-PART ;
! %<pass%>%<neg%>:%>%{ы%}ԓь%>%{T%}%{Æ%} N-Ia-AATGYR ; ! INTO-N-I ;
! %<pass%>%<neg%>:%>%{ы%}ԓь%>%{Æ%} N-NEG-PART ;

LEXICON POSS
! different possessed, mark on the possessor
%-POSS%-1SG:%>ин%{Æ%}%>%{ы%}гым N-DERIV-I ;
%-POSS%-2SG:%>ин%{Æ%}%>%{ы%}гыт N-DERIV-I ;
%-POSS%-3SG:%>ин%{Æ%} N-DERIV-Ic ;
%-POSS%-1PL:%>ин%{Æ%}%{ы%}%>мури N-DERIV-I ;
%-POSS%-2PL:%>ин%{Æ%}%{ы%}%>тури N-DERIV-I ;
%-POSS%-PL:%>ин%{Æ%}%>%{ы%}т%{и%} N-DERIV-I ;
%<pl%>%-POSS%-1SG:%>%{ы%}рг%>ин%{Æ%}%>гым N-DERIV-I ;
%<pl%>%-POSS%-2SG:%>%{ы%}рг%>ин%{Æ%}%>гыт N-DERIV-I ;
%<pl%>%-POSS%-3SG:%>%{ы%}рг%>ин N-DERIV-I ;
%<pl%>%-POSS%-1PL:%>%{ы%}рг%>ин%{Æ%}%>мури N-DERIV-I ;
%<pl%>%-POSS%-2PL:%>%{ы%}рг%>ин%{Æ%}%>тури N-DERIV-I ;
%<pl%>%-POSS%-PL:%>%{ы%}рг%>ин%{Æ%}%>т%{и%} N-DERIV-I ;


LEXICON POSS-PTCP
! different possessed, mark on the possessor
%-POSS%-1SG:%>ин%{Æ%}%>%{ы%}гым N-PTCP-I ;
%-POSS%-2SG:%>ин%{Æ%}%>%{ы%}гыт N-PTCP-I ;
%-POSS%-3SG:%>ин%{Æ%} N-PTCP-Ic ;
%-POSS%-1PL:%>ин%{Æ%}%>%{ы%}мури N-PTCP-I ;
%-POSS%-2PL:%>ин%{Æ%}%>%{ы%}тури N-PTCP-I ;
%-POSS%-PL:%>ин%{Æ%}%>%{ы%}т%{и%} N-PTCP-I ;
%<pl%>%-POSS%-1SG:%>%{ы%}рг%>ин%{Æ%}%>гым N-PTCP-I ;
%<pl%>%-POSS%-2SG:%>%{ы%}рг%>ин%{Æ%}%>гыт N-PTCP-I ;
%<pl%>%-POSS%-3SG:%>%{ы%}рг%>ин N-PTCP-I ;
%<pl%>%-POSS%-1PL:%>%{ы%}рг%>ин%{Æ%}%>мури N-PTCP-I ;
%<pl%>%-POSS%-2PL:%>%{ы%}рг%>ин%{Æ%}%>тури N-PTCP-I ;
%<pl%>%-POSS%-PL:%>%{ы%}рг%>ин%{Æ%}%>т%{и%} N-PTCP-I ;


! different possessors, mark on the possessed
%<px1sg%>%<abs%>:%>%{ы%}гым K ;
%<px2sg%>%<abs%>:%>%{ы%}гыт K ;
%<px3sg%>%<abs%>:%>%{ы%}н K ;
%<px1pl%>%<abs%>:%>%{ы%}мури K ;
%<px2pl%>%<abs%>:%>%{ы%}тури K ;
%<px3pl%>%<abs%>:%>%{ы%}т%{и%} K ;

LEXICON Nouns
иʼнныпъи%.n:иʼнныпъи N-Ia-AATGYR ;    ! гарпун
мымыԓ%.n:мымыԓ N-Ia-AATGYR ;    ! вошь
рырамав%.n:рырамав N-Ia-AATGYR ;    ! табак, приготовленный для курения (покрошенный)
ыʼттъыӄонагтэ%.n:ыʼттъыӄонагтэ N-Ia-AATGYR ;    ! зимние штаны из собачьих шкур
вопӄы%.n:вопӄа N-Ib-ANGKY ;    ! лось
гопӄы%.n:гопӄа N-Ib-ANGKY ;    ! лось
ӄэчыӄы%.n:ӄ%{Æ%}чыӄ%{Æ%} N-Ib-ANGKY ;    ! моржонок
панваԓрыркы%.n:панваԓрырка N-Ib-ANGKY ;    ! морж двух лет
таӄъы%.n:таӄъа N-Ib-ANGKY ;    ! запас в дорогу
чымӈарыркы%.n:чымӈарырка N-Ib-ANGKY ;    ! старый морж-самец
гитэнэӈ%.n:гит%{Æ%}н%{Æ%}ӈ%{Æ%} N-Ic-AJKOL ;    ! бинокль, подзорная труба
кэвэткунэӈ%.n:к%{Æ%}в%{Æ%}ткун%{Æ%}ӈ%{Æ%} N-Ic-AJKOL ;    ! рубанок
ԓеваԓытконаӈ%.n:ԓеваԓытконаӈа N-Ic-AJKOL ;    ! флаг
ойпытконаӈ%.n:ойпытконаӈа N-Ic-AJKOL ;    ! 1) прочищалка; 2) примусная иголка
тыныԓвэнаӈ%.n:тыныԓвэнаӈа N-Ic-AJKOL ;    ! пила
чиԓимуӄ%.n:чиԓимуӄ%{Æ%} N-Ic-AJKOL ;    ! 1) стрихнин; 2) отрава
выԓӄывыԓ%.n:выԓӄывыԓ N-II-VIIL-ABS ;    ! уголь
выԓӄывыԓ%.n:выԓ%{ы%}ӄ N-OBL ;    ! уголь
муԓемуԓ%.n:муԓемуԓ N-II-VIIL-ABS ;    ! мыло
муԓемуԓ%.n:муԓ%{Æ%} N-OBL ;    ! мыло
рэӄэрэӄ%.n:рэӄэрэӄ N-II-VIIL-ABS ;    ! грань
рэӄэрэӄ%.n:р%{Æ%}ӄ%{Æ%} N-OBL ;    ! грань
вэчоквын%.n:вэчок%{ы%}в N-III-AVYNRAL ;    ! головной убор, закрывающий только уши
йыӈоткогыргын%.n:йыӈоткогыр%{ы%}г N-III-AVYNRAL ;    ! обоняние
ӄырирыткуԓьын%.n:ӄырирыткуԓь N-III-AVYNRAL ;    ! сыщик
ӈэгйиквин%.n:ӈ%{Æ%}гйикви N-III-AVYNRAL ;    ! хребет (горный)
тыӄэчгытратгыргын%.n:тыӄэчгытратгыр%{ы%}г N-III-AVYNRAL ;    ! блеск
миԓгын%.n:миԓг N-III-AVYNRAL ;    ! * огонь
кукэӈы%.n:кук%{Æ%} N-IV-ARAPA ;    ! котёл, кастрюля
мэйӈырыпэӈы%.n:м%{Æ%}йӈырып%{Æ%} N-IV-ARAPA ;    ! молот
таԓяпаткокаӈы%.n:таԓяпаткока N-IV-ARAPA ;    ! посуда для варки раздробленных оленьих костей
ыпаӈы%.n:ыпа N-IV-ARAPA ;    ! 1) бульон; 2) суп
мыгъян%.n:мыгъян%{ы%} N-Vv-AVEEN ;    ! 1) большинство; 2) большая часть
агнотваны%.n:агнотван%{ы%} N-Vvy-AGNOTVAN ;    ! лежбище моржей
ваны%.n:ван%{ы%} N-Vvy-AGNOTVAN ;    ! место
вины%.n:вин%{ы%} N-Vvy-AGNOTVAN ;    ! след
вэԓыткованы%.n:вэԓыткован%{ы%} N-Vvy-AGNOTVAN ;    ! ярмарка
ваноӄыԓгын%.n:в%{Æ%}нуӄ N-SING-AJOPYCH ;    ! щека (с внутренней стороны)
гывчеԓкаԓгын%.n:гывчеԓка N-SING-AJOPYCH ;    ! пищуха
ӄааръораԓгын%.n:ӄааръора N-SING-AJOPYCH ;    ! овод
орокаԓгын%.n:урук%{Æ%} N-SING-AJOPYCH ;    ! корюшка, навага
рэӄокаԓгын%.n:риӄук%{Æ%} N-SING-AJOPYCH ;    ! песец
энатрэтъёԓгын%.n:энатрэтъё N-SING-AJOPYCH ;    ! полка
выԓьагԓыӈын%.n:выԓьаг N-SING-EPEEPEG ;    ! 1) красная смородина; 2) кислая ягода
мранԓыӈын%.n:мр%{Æ%}н N-SING-EPEEPEG ;    ! комар
раԓеаӈатԓыӈын%.n:раԓеаӈат N-SING-EPEEPEG ;    ! падающая звезда
чемычгагԓыӈын%.n:чемычгаг N-SING-EPEEPEG ;    ! песчинка
яаԓрыԓгытԓыӈын%.n:яаԓрыԓгыт N-SING-EPEEPEG ;    ! мизинец
гакаӈӄор%.n:гакаӈӄор N-VANGQASQOR-ABS ;    ! 1) ездовой олень; 2) правый упряжной олень
гакаӈӄор%.n:гакаӈӄаа N-OBL ;    ! 1) ездовой олень; 2) правый упряжной олень
гакаӈыԓьатӄор%.n:гакаӈыԓьатӄор N-VANGQASQOR-ABS ;    ! олень для легковой езды
мооӄор%.n:мооӄор N-VANGQASQOR-ABS ;    ! упряжной грузовой олень
нотаӄор%.n:нотаӄор N-VANGQASQOR-ABS ;    ! одичалый олень
йигыԓгин%.n:йигыԓгин N-Ia-AATGYR ;    ! плесень
аʼнэԓён%.n:аʼнэԓён%{ы%} N-Vv-AVEEN ;    ! место, где удят рыбу
йъаԓӄын%.n:йъаԓӄын%{ы%} N-Vv-AVEEN ;    ! 1) сырое место; 2) жидкая грязь; 3) слякоть
ԓьотковакаӈын%.n:ԓьотковакаӈын%{ы%} N-Vv-AVEEN ;    ! избирательный пункт
овэчвыян%.n:овэчвыян%{ы%} N-Vv-AVEEN ;    ! площадка для игры
расӄэвъян%.n:расӄэвъян%{ы%} N-Vv-AVEEN ;    ! вход
ыʼтвыткын%.n:ыʼтвыткын N-Ia-AATGYR ;    ! палуба
вытвыт%.n:вытвыт N-II-VIIL-ABS ;    ! (2) лист (растения)
мормор%.n:мормор N-II-VIIL-ABS ;    ! 1) соприкасающаяся с землёй часть ступни; 2) край ладони
тамтам%.n:там N-OBL ;    ! 1) шишка; 2) бородавка
эӈэӈ%.n:%{Æ%}ӈ%{Æ%}ӈ N-II-VIIL-ABS ;    ! * лекарство
яраӈы%.n:яра N-IV-ARAPA ;
чакыгэт%.n:чакыгэт N-VANGQASQOR-ABS ; ! сестра
магны%.n:маг N-IV-ARAPA ;       ! 1) то, что оставлено (чтобы взять в другое время); 2) склад
парытԓыӈын%.n:парыт N-SING-EPEEPEG ;       ! лопатка (кость)
